臺灣板橋地方法院刑事判決　　　　　　　94年度訴字第2427號
公　訴　人　臺灣板橋地方法院檢察署檢察官
被　　　告　甲○○
上列被告因毒品危害防制條例案件，經檢察官提起公訴（94年度
毒偵字第3542號），經本院合議庭裁定由受命法官進行獨任簡式
審判程序，判決如下：
    主  文
甲○○連續施用第一級毒品，累犯，處有期徒刑拾壹月。扣案海
洛因肆包（合計淨重零點貳貳公克）沒收銷燬之。
    事  實
一、甲○○前於民國86年間因違反肅清煙毒條例案件，經本院於
    86年10月30日以86年度訴字第994號刑事判決判處有期徒刑3
    年2 月確定，復於87年間因違反槍砲彈藥刀械管制條例案件
    ，經台灣台中地方法院於87年7月20日以87年度訴字第380號
    刑事判決判處有期徒刑1年2月，刑後強制工作3 年，二案聲
    請定應執行刑，甫於90年5 月18日假釋出監。期間甲○○於
    87年間因施用毒品案件，經台灣台中地方法院以87年度毒聲
    字第706 號裁定觀察、勒戒後，認無施用毒品傾向，經台灣
    台中地方法院檢察署以87年度偵字第12473 號處分不起訴；
    復因違反毒品危害防制條例案件，經本院以91年度毒聲字第
    2591號裁定觀察、勒戒後，認有繼續施用毒品傾向，以91年
    度毒聲字第3134號裁定強制戒治，甫於92年4 月11日因停止
    戒治出所，於92年9 月18日戒治期滿，並提起公訴，經本院
    於91年12月16日以91年度訴字第2084號刑事判決判處有期徒
    刑10月確定，復撤銷上開假釋，應執行殘刑1年3 月2日，二
    案接續執行，甫於94年4月2日因縮刑期滿執行完畢（構成累
    犯）。詎甲○○不知悔改，於強制戒治執行完畢5 年內，仍
    基於施用第一級毒品海洛因之概括犯意，自94年5 月中旬起
    至同年6月21日止，連續在台北縣三峽鎮○○路147巷16號4
    樓住處等地，施用海洛因多次。嗣於94年6 月22日上午11時
    30分許，在台北縣三峽鎮○○路與永安街口，查獲甲○○，
    並扣有海洛因4 包（合計淨重0.22公克，包裝重0.72公克，
    起訴書誤繕為毛重1.0公克）。
二、案經台北縣政府警察局三峽分局報請台灣板橋地方法院檢察
    署檢察官偵查起訴。
    理  由
一、訊據被告甲○○對於施用第一級毒品之犯行坦承不諱，且被
    告被查獲後經警採集尿液送台灣檢驗科技股份有限公司檢驗
    結果，呈鴉片類陽性反應，此有該公司2005/07/11濫用藥物
    尿液檢驗報告及查獲毒品危害防制條例按姓名對照表各1 紙
    附卷可考，又扣案白色粉末，經送法務部調查局檢驗結果，
    均含第一級毒品海洛因成分，合計淨重0.22公克（包裝重0.
    72公克），此亦有該局94年9 月5 日調科壹字第060010141
    號鑑定通知書存卷為憑，復有搜索扣押筆錄、扣押物品目錄
    表各1 紙在卷得憑，堪認被告施用第一級毒品海洛因之自白
    與事實相符。再被告於87年間因施用毒品案件，經台灣台中
    地方法院以87年度毒聲字第706 號裁定觀察、勒戒後，認無
    施用毒品傾向，經台灣台中地方法院檢察署以87 年 度偵字
    第12473 號處分不起訴；復因違反毒品危害防制條例案件，
    經本院以91年度毒聲字第2591號裁定觀察、勒戒後，認有繼
    續施用毒品傾向，以91年度毒聲字第3134號裁定強制戒治，
    甫於92年4 月11日因停止戒治出所，於92年9 月18 日 戒治
    期滿，此有台灣台中地方法院檢察署87年度偵字第12473 號
    不起訴處分書、本院91年度訴字第2084號刑事判決、台灣高
    等法院被告前案紀錄表各1 紙存卷可參，被告於強制戒治執
    行完畢後5 年內再為本件施用毒品犯行，符合毒品危害防制
    條例第23條第2 項之規定。本案事證明確，應依法論科。
二、核被告所為，係犯毒品危害條例第10條第1 項之罪。其先後
    多次犯行，時間緊接，犯罪構成要件相同，顯係基於概括之
    犯意反覆為之，應依連續犯之規定論以一罪並加重其刑。被
    告持有海洛因之低度行為，已為其進而施用之高度行為所吸
    收，不復另論。被告於86年間因違反肅清煙毒條例案件，經
    本院以86年度訴字第994 號刑事判決判處有期徒刑3 年2 月
    確定，復於87年間因違反槍砲彈藥刀械管制條例案件，經台
    灣台中地方法院以87年度訴字第380 號刑事判決判處有期徒
    刑1 年2 月，刑後強制工作3 年，二案聲請定應執行刑，甫
    於90年5 月18日假釋出監。復因施用毒品案件，撤銷上開假
    釋，應執行殘刑1 年3 月2 日，並接續執行違反毒品危害防
    制條例案件，經本院判處有期徒刑10月，甫於94年4 月2 日
    因縮刑期滿執行完畢，此有台灣高等法院被告前紀錄表附卷
    可考，其於5 年內再犯有期徒刑以上之本罪，為累犯，依法
    遞加重其刑。爰審酌被告有多次施用毒品案件，經判處徒刑
    、觀察勒戒、強制戒治執行完畢，猶不知心生悔悟仍為本案
    ，及其犯罪之動機、目的、手段、所生危害、犯罪後坦承犯
    行態度尚佳等一切情狀，處如主文所示之刑，以資懲儆。扣
    案之海洛因4 包（合計淨重0.22公克，包裝重0.72公克）為
    毒品，依法宣告沒收銷燬之。
據上論斷，應依刑事訴訟法第273條之1第1項、第299條第1 項前
段，毒品危害防制條例第10條第1項、第18條第1項前段，刑法第
11條前段、第56條、第47條，判決如主文。
本案經檢察官郭學廉到庭執行職務。
中　　華　　民　　國　　94　　年　　12　　月　　30　　日
                  刑事第三庭    法　官  李麗玲
以上正本證明與原本無異
如不服本判決應於送達後10日內向本院提出上訴狀
                                書記官　周百川
中　　華　　民　　國　　94　　年　　12　　月　　30　　日
附錄本案論罪科刑法條全文：
毒品危害防制條例第10條第1項：
施用第一級毒品者，處 6 月以上 5 年以下有期徒刑。
